# 无形资产的残值高于账面值时为什么停止摊销？

提问人：寂月 时间：2012-07-27 15:18:58
如题。

回答人：chenyiwei
比照固定资产准则，应摊销金额＝原值－预计净残值。当预计净残值大于等于原值时，应摊销金额为零。 当然要注意：无形资产在摊销时预留原值需要满足的条件是很严格的。